臺灣臺南地方法院民事裁定
110年度聲字第136號
聲  請  人  洪秀雲  
相  對  人  黃偉正  
上列當事人間聲請停止執行事件，本院裁定如下：
    主    文
聲請人以新臺幣14,230元為相對人供擔保後，本院109年度司執
字第116076號強制執行事件之強制執行程序，於本院110年度訴
字第1253號第三人異議之訴事件判決確定、和解或撤回前，應暫
予停止。
    理    由
一、按有回復原狀之聲請，或提起再審或異議之訴，或對於和解
    為繼續審判之請求，或提起宣告調解無效之訴、撤銷調解之
    訴，或對於第4條第1項第5款之裁定提起抗告時，法院因必
    要情形或依聲請定相當並確實之擔保，得為停止強制執行之
    裁定，強制執行法第18條第2項定有明文。復按法院依強制
    執行法第18條第2項定擔保金額而准許停止強制執行之裁定
    者，該項擔保係備供債權人因停止執行所受損害之賠償，其
    數額應依標的物停止執行後，債權人未能即時受償或利用該
    標的物所受之損害額，或其因另供擔保強制執行所受之損害
    額定之，非以標的物之價值或其債權額為依據（最高法院91
    年度台抗字第429號裁判意旨參照）。
二、本件聲請意旨略以：
  ㈠相對人執其與訴外人一尚頡企業有限公司之給付資遣費事件
    確定判決書（本院109年度勞簡上字第7號）為執行名義（下
    稱系爭執行名義），向本院民事執行處聲請對訴外人之財產
    車輛及位在臺南市○○區○○路000號廠房內之壓板機器設備進
    行強制執行，業經本院民事執行處以109年度司執字第11607
    6號強制執行事件（下稱系爭執行事件）受理。
  ㈡惟聲請人方是上開壓板機器設備的所有權人，蓋訴外人積欠
    聲請人租金，之前以新臺幣（下同）100萬元讓渡上開機器
    設備給聲請人以抵償租金，故聲請人已依強制執行法第15條
    提起第三人異議之訴，並依同法第18條第2項聲請供擔保停
    止執行等語。
三、經查，聲請人主張之上開事實，業據提出起訴狀為證，並經
    本院依職權調取系爭執行事件卷宗、110年度訴字第1253號
    第三人異議之訴民事事件卷宗核閱無訛，聲請人聲請供擔保
    停止執行於法核無不合，應予准許。又依上開最高法院裁定
    意旨，認定聲請人提起第三人異議之訴期間，以因聲請人聲
    請停止執行，相對人即債權人未能及時利用該標的物所受之
    損害定之。經查，系爭執行事件之程序停止，相對人將遭受
    其執行標的金額85,383元未能獲償之損害（見執行卷聲請狀
    第1頁）。又本件聲請人提出之第三人異議之訴事件，其訴
    訟標的金額未逾民事訴訟法第466條所定金額，為不得上訴
    第三審之案件，則該訴訟之訴訟程序，自起訴至第二審終結
    確定之期間可推定為3年4個月（參照各級法院辦案期限實施
    要點，民事訴訟程序辦案期限第一審為1年4個月、第二審為
    2年）。據此，預估相對人因停止強制執行可能損失之金額
    應為14,230元【計算式：85,383元×5％×（3＋4/12），元以下
    四捨五入】。
四、依強制執行法第18條第2項，裁定如主文。
中　　華　　民　　國　　110 　年　　9 　　月　　7 　　日
                  民事第五庭  法  官　吳金芳
以上正本係照原本作成。
如對本裁定抗告，應於收受裁定正本送達後10日內向本院提出抗
告狀，並繳納抗告裁判費新臺幣1,000元整。
中　　華　　民　　國　　110 　年　　9 　　月　　7 　　日
                              書記官  李崇文